臺灣臺北地方法院刑事判決　　　　　　100年度簡上字第244號
上　訴　人
即　被　告　陳雲鏡
上列上訴人即被告因竊佔案件，不服本院中華民國100年6月14日
99年度簡字第3335號第一審刑事簡易判決（起訴書案號：99年度
偵字第15142號，及移送併辦案號：100年度偵字第13301 號），
提起上訴，本院管轄之第二審地方法院合議庭判決如下：
    主  文
上訴駁回。
    事  實
一、陳雲鏡明知坐落在新北市新店區（改制前為臺北縣新店市○
    ○○段三一號土地係國有財產，管理者為財政部國有財產局
    ，與管理機關間並無任何租賃或使用借貸關係，亦無合法占
    有使用上開土地之權源，在未經管理機關同意前，不得擅自
    占用使用上開土地，竟意圖為自己不法之利益，並基於竊佔
    之犯意，自民國九十八年四月間某日起，修繕上開土地上之
    門牌號碼為新北新店區○○路一七號之房屋，並居住於該處
    ，而竊佔上開土地如附圖所示斜線部分土地。
二、案經新北市政府警察局（改制前為臺北縣政府警察局）新店
    分局報請臺灣臺北地方法院檢察署檢察官偵查起訴及移送併
    案審理。
    理  由
一、按傳聞法則之重要理論依據，在於傳聞證據未經當事人之反
    對詰問予以核實，乃予排斥，惟若當事人已放棄對原供述人
    之反對詰問權，於法院審判時表明同意該等傳聞證據可作為
    證據，基於證據資料愈豐富，愈有助於真實發現之理念，並
    貫徹刑事訴訟法修法加重當事人進行主義之精神，確認當事
    人對於證據能力有處分權之制度，傳聞證據經當事人同意做
    為證據，法院認為適當者，亦得為證據。另當事人於調查證
    據時，對於傳聞證據表示「沒有意見」，而未於言詞辯論終
    結前聲明異議，應視為已有將該等傳聞證據採為證據之同意
    ，此刑事訴訟法第一百五十九條之五定有明文。本案被告陳
    雲鏡於本院審理程序中已表示對卷內人證、書證、物證之證
    據能力均無意見，本院審理時，被告對被告以外之人於審判
    外之陳述之證據能力並未表示意見，迄本院言詞辯論終結前
    ，被告亦未爭執本案證據之證據能力，依刑事訴訟法第一百
    五十九條之五第二項之規定，應視為被告已同意本案相關之
    傳聞證據均可做為證據，本院斟酌本案卷內之證據並非非法
    取得，亦無證明力明顯過低之情形，且經本院於審判期日依
    法進行證據之調查、辯論，被告於訴訟上之程序權，已受保
    障，前揭各該證據，均得採為證據。
二、上揭犯罪事實，業據被告於本院審理時坦承不諱（見本院卷
    第三一頁），核與證人朱正其、朱正欣及證人即財政部國有
    財產局臺灣北區辦事處改良利用課助理員黃綵璋證述情節大
    致相符（見臺灣臺北地方法院檢察署九十八年度他字第一一
    一五號卷第一一頁至第一四頁、第二九頁至第三○頁、一○
    ○年度他字第二九三七號卷第一○頁），復有新北市新店地
    政事務所九十九年二月二十五日北縣店地測字第○九九○○
    ○二六六八號函、戶口名簿、現場勘查照片、財政部國有財
    產局臺灣北區辦事處九十九年六月十日台財產北改字第○九
    九○○一五八九六一號函暨所附勘查略圖及照片、新北市新
    店地政事務所一○○年七月十二日新北店地資字第一○○○
    ○一一三九九號函暨所附謄本等件在卷可按（見上開他字第
    一一一五號卷第一八頁、第二二頁至第二五頁、第三二頁至
    第三四頁、本院卷第二七頁），是被告上揭任意性自白與事
    實相符，堪以採信。本件事證明確，被告上揭犯行，洵堪認
    定，應予依法論科。
三、核被告所為，係犯刑法第三百二十條第二項、第一項之竊佔
    罪。另臺灣臺北地方法院檢察署以一○○年度偵字第一三三
    ○一號移送併案審理部分，與前揭起訴經論罪科刑部分，為
    同一事實，本院自得併予審理。原審認本件事證明確，適用
    刑法第三百二十條第二項、第一項、第四十一條第一項前段
    ，刑法施行法第一條之一第一項、第二項前段，量處拘役四
    十日，並諭知如易科罰金，以新臺幣一千元折算一日之標準
    。核其認事用法尚無違誤，量刑亦屬允當。上訴人提起上訴
    意旨略以：其坦承本件犯行，沒有收入，請求宣告緩刑，給
    予自新之機會等語，然原審認事用法既無違誤，本件上訴，
    自無理由，應予駁回。
據上論斷，應依刑事訴訟法第四百五十五條之一第一項、第三項
、第三百六十八條，判決如主文。
本案經檢察官文家倩到庭執行職務。
中    華    民    國   100    年    8     月    31    日
                  刑事第十八庭  審判長法  官  彭慶文
                                      法  官  林芳華
                                      法  官  林玉蕙
上正本證明與原本無異。
不得上訴。
                                      書記官  陳怡君
中    華    民    國   100    年    8     月    31    日